# 陈老师，咨询一个验资事项

提问人：五老峰 时间：2012-01-20 23:34:17
陈老师，您好！ 有一家大型国有控股的上市银行，投资一家地方金融机构，总行给分行一个授权管理书，内容是授权该分行对该项投资进行管理，这家地方金融机构要求会计师事务所凭这份授权管理书将这家分行作为股东，会计师事务所到工商局询问，当地工商局也说分行可以作为股东，但是我们公司法里好像规定分支机构是不能作为股东的。 在实务中，我也看到不少公司公开的披露信息上显示，银行的分行也有不少是被为股东的，也觉得比较奇怪。 想向陈老师咨询一下，银行的分行能否成为某公司的股东呢？如果分行成为股东，一般需要什么条件呢？或有什么法规规定分行具备什么条件可以成为股东呢？ 谢谢您！

回答人：chenyiwei
这个问题主要是法律层面的问题，我没有实际操作过，请其他有实际操作经验的网友协助，谢谢！